【裁判字號】    90,易,2078
【裁判日期】    901017
【裁判案由】    妨害自由
【裁判全文】
臺灣桃園地方法院刑事判決                          九十年度易字第二七八號
    公  訴  人  臺灣桃園地方法院檢察署檢察官
    被      告  甲○○
右列被告因妨害自由案件，經檢察官提起公訴（九十年度偵緝字第四九三號），本院
判決如左︰
    主  文
甲○○以加害生命之事，恐嚇他人，致生危害於安全，處有期徒刑貳月，如易科罰金
，以佰元折算壹日，緩刑年。
    事  實
一、甲○○因認乙○○將其住處前方土地圍起種菜，妨礙他人通行及懷疑乙○○向水
    利會檢舉致鄰人佔用水利會之地所搭建之鴨寮遭拆除，而心生怨懟，於民國八十
    九年十月二十四日晚間十一時三十分許，至乙○○位於桃園縣中壢市○○里○鄰
    ○○路○段八十八巷八十號住處與其理論，並出口對乙○○恫稱：「出來要給妳
    死，明天不要出門，出門就要妳沒命」等語，以欲加害生命之事言詞恐嚇之，使
    劉女心生畏懼，致生危害於安全。
二、案經乙○○訴由桃園縣警察局中壢分局報請臺灣桃園地方法院檢察署檢察官偵查
    起訴。
    理  由
一、訊據被告甲○○固坦承有於右揭時、地，至乙○○上開住處找其理論之事實，惟
    矢口否認有何恐嚇之犯行，辯稱：因大家都在乙○○所有土地之旁邊搭建鴨寮養
    雞鴨，那塊地是水利會的地，劉女向水利會檢舉致鴨寮遭拆除，並說是伊父親搭
    鴨寮出售牟利，伊就去找她理論，沒有對她說「出來，要給你死，明天不要出門
    ，出門就要你死」等語，只有對她說話不要亂講云云。經查右揭事實，業據告訴
    人乙○○於警訊及偵審中指訴綦詳，被告並於警訊時自承：乙○○向水利會檢舉
    她所有之土地旁有人搭建鴨寮，導致水利會要來拆除，所以伊經過時遇見她恰巧
    在門口，就順口了她幾句等語，堪認被告確因告訴人乙○○將門口前方土地圍
    起妨礙他人通行及鄰人在劉女土地旁搭建鴨寮之事而起爭執，參以被告亦不否認
    於右揭時、地，與告訴人發生爭吵之情，則在被告盛怒之下出言恐嚇，亦不悖離
    常情，況告訴人於報警製作警訊筆錄時，猶不知被告之正確年籍，足徵告訴人與
    被告本不熟稔，告訴人實無設詞誣陷而獨挑被告告訴之理，堪信告訴人之指述為
    真實可採。又被告之恐嚇言詞係以告訴人明天不能出門，否則要告訴人沒命之加
    害生命之事施恐嚇，告訴人聞之心生極大恐懼之感，乃報警處理，自已致生危害
    於乙○○之安全甚明。被告前開所辯，顯屬卸責之詞，無足採信，事證明確，被
    告犯行堪予認定。
二、核被告甲○○所為，係犯刑法第三百零五條之恐嚇危害安全罪。按行為後法律有
    變更者，適用裁判時之法律，刑法第二條第一項前段定有明文。查本件被告行為
    後，刑法第四十一條規定已於九十年一月四日修正，並自同年月十日起施行，該
    條文第一項修正後規定：「犯最重本刑為五年以下有期徒刑以下之罪，而受六個
    月以下有期徒刑或拘役之宣告，因身體、教育、職業、家庭之關係或其他正當事
    由，執行顯有困難者，得以一元以上三元以下折算一日，易科罰金。但確因不執
    行所宣告之刑，難收矯正之效或難以維持法秩序，不在此限。」「併合處罰之數
    罪，均有前項情形，其應執行之刑逾六月者，亦同。」；又同法施行法第三條之
    一亦同時修正規定為：「刑法第四十一條之規定，中華民國九十年一月四日刑法
    修正施行前已裁判確定之處罰，未執行或執行未完畢者，亦適用之。」「未諭知
    易科罰金之處罰者，亦同。」，並自同年月十二日起施行，以之與修正前刑法第
    四十一條規定之內容相比較，對被告所犯之罪刑得易科罰金之結果均相同，惟依
    刑法第二條第一項前段規定，仍應適用裁判時即修正後刑法第四十一條第一項前
    段之規定，附此敘明。爰審酌被告並無不良素行，有卷附台灣高等法院被告全國
    前案紀錄表可按，及其犯罪動機、目的、手段、犯罪情節，所生危害程度，犯後
    態度等一切情狀，量處如主文所示之刑，並諭知易科罰金之折算標準。末查被告
    前未曾受有期徒刑以上刑之宣告，有前述前科紀錄表可憑，其因一時失慮致罹刑
    章，經此起訴審判，當知所警惕，信無再犯之虞，本院認所宣告之刑以暫不執行
    為適當，爰併諭知緩刑三年，以勵自訴。
據上論斷，應依刑事訴訟法第二百九十九條第一項前段，刑法第二條第一項前段、第
三百零五條、修正後刑法第四十一條第一項前段、第七十四條第一款，罰金罰鍰提高
標準條例第一條前段、第二條，判決如主文。
本案經檢察官黃謀信到庭執行職務。
中      華      民      國      九十      年      十      月    十七    日
                                  臺灣桃園地方法院刑事第三庭
                                      法  官  林惠霞
右正本證明與原本無異。
如不服本判決，應於判決送達後十日內，向本院提出上訴狀。
                                      書記官  陳婉婷
中      華      民      國      九十      年      十      月    十七    日
附論罪科刑依據之法條：
刑法第三百零五條：
  以加害生命、身體、自由、名譽、財產之事恐嚇他人，致生危害於安全者，處二年
以下有期徒刑、拘役或三百元以下罰金。


司法院資訊處製作；財團法人民間司法改革基金會備份。
